臺灣臺中地方法院刑事判決
111年度訴字第1210號
公  訴  人  臺灣臺中地方檢察署檢察官
被      告  何文瑞


上列被告因傷害案件，經檢察官提起公訴（110年度偵字第23697
號），被告於本院準備程序中就被訴事實為有罪之陳述，經本院
告知簡式審判程序之旨，並聽取檢察官及被告之意見後，本院合
議庭裁定由受命法官獨任依簡式審判程序審理，判決如下：
    主    文
何文瑞犯傷害罪，處有期徒刑貳月，如易科罰金，以新臺幣壹仟
元折算壹日。扣案之蝴蝶刀壹把，沒收之。
    犯罪事實
一、何文瑞因故對陳樂坪心生不滿，於民國110年2月15日晚間6
    時許，騎乘普通重型機車行經臺中市沙鹿區斗潭路與斗潭路
    206巷交岔路口時，見陳樂坪在該處與友人聚餐，竟基於傷
    害之犯意，持其放在上開機車置物箱內之蝴蝶刀1把，刺向
    陳樂坪，致陳樂坪受有左側肩膀穿刺傷未伴有異物之傷害。
    嗣員警獲報到場處理，當場扣得上開蝴蝶刀1把。
二、案經陳樂坪訴由臺中市政府警察局清水分局報告臺灣臺中地
    方檢察署檢察官偵查起訴。
    理    由
一、本案被告何文瑞被訴傷害一案，為死刑、無期徒刑、最輕本
    刑為3年以上有期徒刑之罪或高等法院管轄第一審案件以外
    之案件，被告於本院準備程序中就被訴事實為有罪之陳述，
    經本院告知簡式審判程序之旨，聽取檢察官及被告之意見後
    ，認無不得或不宜改依簡式審判程序進行之情形，爰依刑事
    訴訟法第273條之1第1項規定，進行簡式審判程序，是本案
    之證據調查，依刑事訴訟法第273條之2規定，不受同法第15
    9條第1項、第161條之2、第161條之3、第163條之1及第164
    條至第170條規定之限制。
二、上揭犯罪事實，業據被告於警詢及本院審理時坦承不諱，核
    與告訴人陳樂坪於警詢時之指述（見110偵23697卷第41-43
    頁）、證人即目擊者黃致達於警詢及偵查中之證述（見110
    偵23697卷第45-51頁、第148-150頁）、證人即在場人蔡錫
    欽於警詢時之證述（見110偵23697卷第53-56頁）、證人即
    目擊者廖彩娥於警詢及偵查中之證述（見110偵23697卷第57
    -60頁、第147-150頁）相符，並有職務報告、臺中市政府警
    察局清水分局扣押筆錄、扣押物品目錄表、現場照片、扣押
    物品照片、光田醫療社團法人沙鹿光田綜合醫院診斷證明書
    及同院111年3月28日（111）光醫事字第11100280號函檢附
    告訴人之病歷資料附卷可稽（見110偵23697卷第29頁、第10
    7-119頁、第133頁、第169-220頁），亦有蝴蝶刀1把扣案可
    憑，足認被告所為任意性自白與事實相符。是本案事證業已
    明確，被告犯行洵堪認定，應依法論科。
三、核被告所為，係犯刑法第277條第1項之傷害罪。
四、刑法第59條規定所謂「犯罪之情狀顯可憫恕」，係指審酌第
    57條各款所列事項以及其他一切與犯罪有關之情狀之結果，
    認其犯罪足堪憫恕者而言，必於犯罪之情狀，在客觀上足以
    引起一般同情，認為即予宣告法定最低度刑期，猶嫌過重者
    ，始有其適用。查被告於行為時係智識成熟之成年人，當知
    悉其持蝴蝶刀刺向他人此一行為所存在之危險性與違法性，
    且可慮及其行為後果之嚴重性，無論其與告訴人間先前之糾
    紛起因為何，依其自述本案案發時係騎車偶遇告訴人，以及
    案發現場尚有告訴人以外之上開3位證人在場之客觀情狀，
    其實非不得採取逕行騎車離去之舉動，但被告仍為解一時憤
    怒情緒，不顧其行為不只傷害告訴人，亦可能波及周圍無辜
    之人，即持足以威脅他人生命、身體安全之蝴蝶刀，直接刺
    向告訴人成傷，其犯罪情節難謂輕微，與本罪之法定最低度
    刑相衡，難認客觀上足以引起一般同情，縱科以法定最低度
    刑期，猶嫌過重之疑慮，核與上開規定之要件不符。被告請
    求依刑法第59條規定酌減其刑，即無可採。
五、爰以行為人之責任為基礎，審酌被告所述本案犯罪動機（見
    本院卷第29-30頁）雖有其可憫之處，惟其偶遇告訴人，即
    出於一時情緒，持刀刺傷告訴人，告訴人之傷勢幸屬輕微，
    仍顯示被告之法意識與尊重他人身體法益觀念不足，其行為
    亦有害於社會秩序，誠屬不該。復考量被告於案發時亦因多
    處受傷經送醫治療（見110偵23697卷第123頁），犯後始終
    坦承犯行，惜因告訴人於案發後短期內死亡（與本案無關）
    ，雙方已無法和解，被告亦難以彌補告訴人所受損害，兼衡
    被告之前案素行（見本院卷第55-57頁）及其自陳之教育程
    度、工作、家庭、經濟與健康狀況，並提出中華民國身心障
    礙證明翻拍照片、童綜合醫療社團法人童綜合醫院一般診斷
    書翻拍照片為證（見本院卷第41-45頁）等一切情狀，量處
    如主文所示之刑，併諭知易科罰金之折算標準。
六、被告雖請求宣告緩刑等語。惟按刑法第74條所定之緩刑宣告
    ，以被告未曾因故意犯罪受有期徒刑以上刑之宣告，或前因
    故意犯罪受有期徒刑以上刑之宣告，執行完畢或赦免後，5
    年以內未曾因故意犯罪受有期徒刑以上刑之宣告為前提。被
    告於本院判決前，因不能安全駕駛案件，經本院於111年7月
    29日以111年度沙交簡字第584號判決判處有期徒刑2月，併
    科罰金新臺幣2萬元，於同年8月30日確定乙節，有臺灣高等
    法院被告前案紀錄表在卷可參（見本院卷第55-57頁），顯
    與上開要件不合，自無從對被告為緩刑宣告。
七、扣案之蝴蝶刀1把，係被告所有之物，亦為其持以刺傷告訴
    人之工具等情，經被告於本院審理時供述明確（見本院卷第
    71頁），核屬被告所有且供其犯本案傷害犯行所用之物，是
    依刑法第38條第2項前段規定，宣告沒收之。
據上論斷，應依刑事訴訟法第273條之1第1項、第299條第1項前
段，刑法第277條第1項、第41條第1項前段、第38條第2項前段，
刑法施行法第1條之1第1項，判決如主文。
本案經檢察官張文傑提起公訴，檢察官陳永豐到庭執行職務。
中　　華　　民　　國　 111　　年　   11 　月  　29　　日
　　　　　　　　　刑事第十六庭  法　官　鄭咏欣
以上正本證明與原本無異。
如不服本判決應於收受送達後20日內向本院提出上訴書狀，並應
敘述具體理由；其未敘述上訴理由者，應於上訴期間屆滿後20日
內向本院補提理由書（均須按他造當事人之人數附繕本）「切勿
逕送上級法院」。
告訴人或被害人如不服判決，應備理由具狀向檢察官請求上訴，
上訴期間之計算，以檢察官收受判決正本之日起算。
　　　　                        書記官　施佑諭
中　　華　　民　　國　 111　　年　   11 　月  　29　　日
附錄本案論罪科刑法條：
中華民國刑法第277條
傷害人之身體或健康者，處五年以下有期徒刑、拘役或五十萬元
以下罰金。
犯前項之罪，因而致人於死者，處無期徒刑或七年以上有期徒刑
；致重傷者，處三年以上十年以下有期徒刑。